【裁判字號】    99,交簡上,212
【裁判日期】    991029
【裁判案由】    公共危險
【裁判全文】
臺灣板橋地方法院刑事判決           99年度交簡上字第212號
上  訴  人
即  被  告  甲○○
上列上訴人即被告因公共危險案件，不服本院99年度交簡字第36
94號於中華民國99年7 月14日所為之第一審刑事簡易判決（聲請
簡易判決處刑案號：臺灣板橋地方法院檢察署99年度偵字第1661
6 號），提起上訴，本院管轄第二審之合議庭判決如下︰
    主  文
上訴駁回。
    理  由
一、本件經本院合議庭審理結果，認第一審簡易判決所認定被告
    之犯罪事實及其所憑之理由、證據暨論罪科刑之法條均無不
    當，應予維持，並引用該第一審刑事簡易判決書、檢察官聲
    請簡易判決處刑書中關於認定被告犯罪事實及其所憑之理由
    、證據暨論罪科刑之法條部分之記載（如附件）。
二、被告上訴意旨略以：被告對其確有本件原審判決所認定之酒
    後騎乘重型機車之行為，並不爭執，惟被告會為本件酒後騎
    乘機車之行為，係因被告因於民國99年4 月14日切除甲狀腺
    ，導致甲狀腺機能不足，又失業過久，長期精神壓力等因素
    ，致心情不好，才與友人飲酒貪杯，而被告騎乘機車返家途
    中，因大雨視線不佳，亦逢轉彎處突起物才滑倒，懇請能斟
    酌被告有二個小孩需要照顧，且經濟能力無法支付原審判處
    之罰金額度，爰提起上訴，請從輕量刑云云。
三、按法官於有罪判決如何量處罪刑，甚或是否宣告緩刑，均為
    實體法賦予審理法官裁量之刑罰權事項，法官行使此項裁量
    權，自得依據個案情節，參酌刑法第57條所定各款犯罪情狀
    之規定，於法定刑度內量處被告罪刑；除有逾越該罪法定刑
    或法定要件，或未能符合法規範體系及目的，或未遵守一般
    經驗及論理法則，或顯然逾越裁量，或濫用裁量等違法情事
    之外，並不得任意指摘其量刑違法（最高法院80年台非字第
    473 號、75年台上字第7033號、72年台上字第6696號、72年
    台上字第3647號判例要旨參照）；且在同一犯罪事實與情節
    ，如別無其他加重或減輕之原因，下級審量定之刑，亦無過
    重或失輕之不當情形，則上級審法院對下級審法院之職權行
    使，原則上應予尊重（最高法院85年度台上字第2446號判決
    要旨參照）。
四、查以，本件被告對其酒後駕車行為並不爭執，而其本件測得
    之呼氣酒精濃度為每公升0.815 毫克，有恩主公醫院生化檢
    驗報告一份在卷可稽，參酌違反道路交通管理事件統一裁罰
    基準表就違規事件對駕駛人騎乘機器腳踏車，其吐氣所含酒
    精濃度如超過每公升0.25毫克以上未滿0.45毫克、超過每公
    升0.45 毫 克以上未滿0.55毫克、超過每公升0.55毫克以上
    ，如均於期限內到案，係分別裁處罰鍰新臺幣（下同）15,0
    00元、30,000元、45,000元之各級級距（係15,000元差距）
    ，原審依其呼氣酒精濃度，裁處罰金新臺幣80,000元，核與
    行政法規上所裁罰之罰鍰，並未有明顯失衡之處，且依行政
    罰法第26條第1 項、道路交通管理處罰條例第35條第8 項規
    定，因被告所受罰金刑之數額已逾道路交通管理處罰條例所
    規定之應裁處罰鍰之數額，而毋庸再受該罰鍰之處罰，是原
    審量處之刑度及諭知易服勞役之折算標準，均難謂有何違法
    失當之處。此外，被告所提之家庭與經濟因素，僅能為刑法
    第57條之量刑審酌事項，而原審量刑，既無違法或失當之處
    ，自難依此原因作為改判輕刑之理由。從而，上訴人請求以
    原審量刑過重為由提起上訴，請求撤銷改判，為無理由，應
    予駁回。
據上論斷，應依刑事訴訟法第455 條之1 第1 項、第3 項、第36
8 條、第373 條，判決如主文。
本案經檢察官楊瀚濤到庭執行職務。
中    華    民    國    99    年    10    月    29    日
                  刑事第四庭  審判長法  官  侯志融
                                    法  官  黃繼瑜
                                    法  官  陳世旻
上列正本證明與原本無異。
不得上訴。
                                    書記官  梁福建
中    華    民    國    99    年    11    月    2     日
--------------------------------------------------------
【附件】
臺灣板橋地方法院刑事簡易判決        99年度交簡字第3694號
聲  請  人  臺灣板橋地方法院檢察署檢察官
被      告  甲○○  女  42歲（民國○○年○月○○日生）
                    身分證統一編號：Ｚ000000000號
                    住臺北縣鶯歌鎮○○路156巷1之1號6樓
上列被告因公共危險案件，經檢察官聲請以簡易判決處刑（99年
度偵字第16616號），本院判決如下：
    主      文
甲○○服用酒類，不能安全駕駛動力交通工具而駕駛，處罰金新
臺幣捌萬元，如易服勞役，以新臺幣壹仟元折算壹日。
    事實及理由
一、本件犯罪事實及證據，引用如附件檢察官聲請簡易判決處刑
    書之記載。
二、核被告甲○○所為，係犯刑法第185條之3服用酒類不能安全
    駕駛動力交通工具而駕駛之罪。爰審酌被告前因酒後駕車案
    件，經本院判處罰金新臺幣3 萬元在案，其明知酒精成分對
    人之意識能力具有不良影響，酒後駕車對一般往來之公眾及
    駕駛人自身皆具有高度危險性，既漠視自己安危，尤罔顧公
    眾安全，竟於服用酒類，酒後血液中酒精濃度達163mg/dl（
    換算成呼氣酒精濃度為每公升0.815 毫克），已處於不能安
    全駕駛動力交通工具之狀態，騎乘機車行駛於道路上，因酒
    後注意力無法集中，不慎自行摔車受傷，對交通安全所生之
    危害非輕，及犯後坦承犯行態度良好等一切情狀，量處如主
    文所示之刑，並諭知易服勞役之折算標準，以示懲儆。
三、依刑事訴訟法第449 條第1 項前段、第3 項、第454 條第 2
    項，刑法第185 條之3 、第42條第3 項前段，刑法施行法第
    1 條之1 第1 項，逕以簡易判決處刑如主文。
四、如不服本判決，得自收受送達之日起10日內向本院提出上訴
    狀，上訴於本院第二審合議庭（須附繕本）。
中    華    民    國    99    年    7     月    14    日
                        交通法庭  法  官  傅明華
上列正本證明與原本無異。
                                  書記官  張玫玲
中    華    民    國    99    年    7     月    16    日
--------------------------------------------------------
臺灣板橋地方法院檢察署檢察官聲請簡易判決處刑書
                                      99年度偵字第16616號
     被      告  甲○○  女  42歲（民國○○年○月○○日生）
                         國民身分證統一編號：Ｚ000000000號
                         住臺北縣鶯歌鎮○○路156巷1之1號6
                         樓
 上列被告因公共危險案件，業經偵查終結，認宜聲請以簡易判決
 處刑，茲將犯罪事實及證據並所犯法條分述如下：
         犯  罪  事  實
 一、甲○○於民國99年4月26日20時許，在臺北縣土城市○○路○
     段某海產店內飲用啤酒後，已因飲酒過量而不能安全駕駛動
     力交通工具，竟不顧公眾之安危，仍於同日22時許，騎乘車
     號P22-383號普通重型機車，欲返回臺北縣鶯歌鎮住處，而
     行駛於道路上。迨於同日23時15分許，甲○○騎乘上開機車
     行經臺北縣鶯歌鎮○○路12號附近時，因酒後注意力無法集
     中，不慎自行摔車受傷。嗣經警據報至現場處理，將受傷之
     甲○○送往三峽恩主公醫院急診，並抽血測得其酒精濃度高
     達163mg/dL（即百分之0.163），換算呼氣測試酒精濃度為
     每公升0.815毫克，而發覺上情。
 二、案經臺北縣政府警察局三峽分局移送偵辦。
         證  據  並  所  犯  法  條
 一、前揭犯罪事實，業據被告甲○○於警詢及偵查中坦承不諱，
     復有道路交通事故現場圖、調查報告表（一）、（二）、恩
     主公醫院生化檢驗報告各1份、現場照片8張附卷可稽。按服
     用酒類不能安全駕駛動力交通工具之認定，參考德國、美國
     之認定標準，對於酒精濃度呼氣已達每公升0.55毫克或血液
     濃度達百分之0.11以上，肇事率為一般正常人之10倍，應認
     為已達不能安全駕駛之標準（法務部88年5月18日88年度法
     檢字第1669號函參照），被告所測得血液中所含酒精濃度高
     達百分之0.163（即呼氣酒精濃度每公升0.815毫克），並因
     此導致本件車禍之發生，顯見被告已達不能安全駕駛動力交
     通工具之程度甚明，被告犯嫌應堪認定。
 二、核被告所為，係犯刑法第185條之3之服用酒類不能安全駕駛
     動力交通工具而駕駛罪嫌。
 三、依刑事訴訟法第451條第1項聲請以簡易判決處刑。
     此  致
 臺灣板橋地方法院
 中    華    民    國    99    年     6    月    25    日
                               檢  察  官  乙  ○  ○
 本件正本證明與原本無異
 中    華    民    國    99    年    7     月    6     日
                               書  記  官

司法院資訊處製作；財團法人民間司法改革基金會備份。
